【裁判字號】    89,易,425
【裁判日期】    890419
【裁判案由】    竊盜
【裁判全文】
臺灣板橋地方法院刑事判決                          八十九年度易字第四二五號
    公  訴  人  臺灣板橋地方法院檢察署檢察官
    被      告  乙○○
右列被告因竊盜案件，經檢察官提起公訴（八十八年度偵字第二四０四七號），本院
判決如左：
    主  文
乙○○竊盜，累犯，處有期徒刑參月。
    事  實
一、乙○○曾因違反麻醉藥品管理條例案件，經本院判處有期徒刑五年二月，後經最
    高法院駁回上訴確定，甫於民國八十五年五月十九日執行完畢，仍不知悔改，於
    八十八年十月十三日下午七時許，在台北縣板橋市○○路與民生路口，見甲○○
    所有車號ＧＡＴ－五七一號重型機車之鑰匙插在上面（該機車於八十八年十月五
    日凌晨二時許，在台北縣三重市○○路○段一一三號前遭不知名之第三人竊取，
    現在該第三人占有中），竟意圖為自己不法之所有，竊取上開機車，得收後，供
    己騎乘之用。嗣於同年月二十八日下午一時三十分許，乙○○騎乘上開機車後載
    不知情之洪考祥行經台北縣板橋市○○街一五四號前，為警當場查獲，並扣得前
    開非乙○○所有之鑰匙二支。
二、案經台北縣警察局海山分局報告台灣板橋地方法院檢察署檢察官偵查起訴。
    理  由
一、訊據被告乙○○雖坦承於右揭時地，因見車號ＧＡＴ－五七一重型機車上插有鑰
    匙而將該車騎走之事實，惟否認有竊盜犯行，辯稱：因該車髒髒的，其以為係廢
    棄車，才將之騎走云云。經查車號ＧＡＴ－五七一號係甲○○所有，於八十八年
    十月五日凌晨二時許，在台北縣三重市○○路○段一一三號前，遭不知名之第三
    人竊取之事實，業據證人甲○○證述綦詳，並有車輛竊盜、車牌失竊資料個別查
    詢報表、贓物認領保管單各一紙附卷可稽。而被告於警訊及本院調查時均供稱：
    係於八十八年十月十三日，在台北縣板橋市，見前開機車鑰匙插在車上而竊取上
    開機車等語。證人甲○○亦證稱：失竊時，機車鑰匙並未插在上面，扣案之鑰匙
    並非其所有等語。再參以被告被查獲時，確有扣得鑰匙二支等情，足見被告並非
    於八十八年十月五日凌晨，竊取上開機車，而係於八十八年十月十三日，在台北
    縣板橋市竊取上開機車。又被告雖辯稱：其認該車係廢棄車而將之騎走云云。然
    被告於警訊、偵查及本院初次訊問時，均坦承：係竊取上開機車等語，均未提及
    係認該機車為他人丟棄之廢棄車，始將之騎走等語，足見其並不認為該機車係他
    人丟棄之廢機車。況證人甲○○亦證稱：上開機車為五、六年車，尚有七、八分
    新，外觀看起來不像廢棄車，且當初買時，係新車，價值新台幣五萬多元，認機
    車目前仍值新台幣二萬多元等語。是被告所辯，顯係卸責之詞，不足採信。再按
    竊盜罪所保護之法益，係占有權，而非所有權，故上開機車雖先遭第三人竊取而
    脫離車主甲○○占有，然仍在第三人占有中，被告竊取第三人占有之上開機車，
    仍構成竊盜罪。本件事證明確，被告犯行堪予認定。
二、核被告所為，係犯刑法第三百二十條第一項竊盜罪。被告曾因違反麻醉藥品管理
    條例案件，經本院判處有期徒刑五年二月，後經最高法院駁回上訴確定，於八十
    五年五月十九日執行完畢，此有台灣高等法院檢察署刑案紀錄簡覆表一份附卷可
    參，於五年內再犯本件有期徒刑以上之罪，為累犯，應依法加重其刑。爰審酌被
    告犯罪之動機、手段、目的、所生之危害，事後否認犯行等一切情狀，量處如主
    文所示之刑。又被告否認扣案之鑰匙為其所有，且亦無證據證明係其所有，依法
    自不得宣告沒收之。
據上論斷，應依刑事訴訟法第二百九十九條第一項前段，刑法第三百二十條第一項、
第四十七條，罰金罰鍰提高標準條例第一條前段，判決如主文。
本案經檢察官陳盈錦到庭執行職務
中      華      民      國    八十九    年      四      月     十九     日
                                      臺灣板橋地方法院刑事第五庭
                                          法  官  李世華
右正本證明與原本無異。
如不服本判決，應於判決送達後十日內，向本院提出上訴狀。
                                          書記官  卓聖智
中      華      民      國    八十九    年      四      月     二十     日
附錄論罪科刑法條：
刑法第三百二十條
意圖為自己或第三人不法之所有，而竊取他人之動產者，為竊盜罪，處五年以下有期
徒刑、拘役或五百元以下罰金。
意圖為自己或第三人不法利益，而竊佔他人之不動產者，依前項之規定處斷。
前二項之未遂犯罰之。


司法院資訊處製作；財團法人民間司法改革基金會備份。
